# 坏账政策变更能否追溯调整期初留存收益

提问人：liufengwen 时间：2019-12-17 08:05:17
我公司 2019 年 7 月审议通过了会计政策变更的议案，执行新的金融工具准则，但在披露 1 、 2 、 3 季度的季报和半年报时，坏账是继续按原先的比例计提，目前公司按迁徙率重新测算了预期信用损失率，测算结果为期初和期末坏账准备都需要补提，测算后的期初坏账准备与原期初坏账准备的差能否调整期初留存收益？

回答人：chenyiwei
测算后的期初坏账准备与原期初坏账准备的差额，如果完全是由信用损失计量模型的转换导致，则可以作为会计政策变更影响数，调整新准则施行日（2019.1.1）的留存收益。但如果有证据表明前期计提金额不符合当时有效的原准则规定，则应按前期差错更正处理。